臺灣高雄地方法院刑事判決　　　　　　　　　　　　　九十三年度訴字第四七０號
　　公　訴　人　臺灣高雄地方法院檢察署檢察官
　　被　　　告　乙○○
右列被告因違反毒品危害防制條例案件，經檢察官提起公訴（九十二年度毒偵字第三
一四九號），本院判決如左：
    主      文
乙○○連續施用第一級毒品，累犯，處有期徒刑壹年，扣案之第一級毒品海洛因壹包
（淨重零點參玖公克）沒收銷燬之。
    事      實
一、乙○○曾於民國（下同）八十六年間因違反肅清煙毒條例等案件，經本院判處有
    有期徒刑三年二月確定，並於八十八年一月二日縮短刑期假釋期滿執行完畢，復
    因施用第一級毒品案件，經臺灣新竹地方法院以八十九年度毒聲字第六七二號裁
    定強制戒治一年，並於九十一年二月十三日強制戒治執行完畢釋放，經臺灣新竹
    地方法院檢察署檢察官於九十年三月一日以九十一年度戒毒偵字第二四號為不起
    訴處分確定；竟無悔悟，而於前開強制戒治執行完畢釋放後五年內，猶基於施用
    第一級毒品海洛因之概括犯意，自九十二年五月初起某時起，連續在新竹市○區
    ○○里○○路三一號五樓住處及高雄市新興區○○○路三九二號舜鈺飯店內，多
    次施用第一級毒品海洛因，均以針筒注射之方式施用，平均每二、三日施用一次
    ，最後一次在九十二年五月十五日上午十一時許，在上址舜鈺飯店內施用海洛因
    。嗣於九十二年五月十五日下午十時許，在高雄市○○區○○路與中山路口處經
    警攔檢，因未攜帶
    內查證身分（並無懷疑被告有持有或施用毒品犯行），於警局內被告因持有之毒
    品海洛因一包（淨重０‧三九公克）自其褲腰袋內掉落地上，而在偵查犯罪之員
    警知悉該包白色粉末係毒品海洛因，且發覺被告持有及施用海洛因犯行前，即主
    動向警方坦認持有及施用上開海洛因。
二、案經高雄市政府警察局移送臺灣高雄地方法院檢察署檢察官偵查起訴。
    理      由
一、訊據被告乙○○雖坦承有在新竹市住處施用毒品海洛因犯行，惟辯稱：其於九十
    二年五月間係在高雄市幸生診所戒毒，係戒毒期間，由其女友簡雅玫乘其昏迷時
    偷偷為其注射海洛因云云。惟查：右開事實，業據被告乙○○迭於警詢及偵查中
    均坦認不諱，且經查獲被告之高雄市政府警察局採集被告之尿液送高雄市立凱旋
    醫院鑑驗結果，被告尿液呈施用海洛因後之嗎啡陽性反應，此有該醫院出具之煙
    毒尿液檢驗成績書一張附卷可稽（偵卷第一一頁）；又查扣被告所持有之白色粉
    末一包，經法務部調查局鑑定結果，確認係第一級毒品海洛因無訛，亦有該局鑑
    定通知書乙紙在卷足憑（偵卷第一四頁）；此外，被告前因施用第一級毒品案件
    ，經臺灣新竹地方法院以八十九年度毒聲字第六七二號裁定強制戒治一年，並於
    九十一年二月十三日強制戒治執行完畢釋放等情，亦有臺灣高等法院被告全國前
    案紀錄表及臺灣新竹地方法院檢察署檢察官九十一年度戒毒偵字第二四號不起訴
    處分書（本院卷第一三頁）在卷可按，是其於強制戒治執行完畢釋放後五年內，
    再為本件施用海洛因之犯行亦甚顯明；至被告所辯：於幸生診所戒毒云云，然於
    本院審理期間始終未能陳報幸生診所坐落何處，又所指簡雅玫為其注射海洛因一
    情，亦迄今無法供明簡女之真實姓名、年籍，嗣又於審理中供陳：簡雅玫業已死
    亡等詞（本院卷第一二四頁），是可知被告所辯各情，完全無從查證，而其施用
    毒品犯行，已有前開確證，且其若無施用毒品海洛因行為，何以竟又持有上開毒
    品海洛因被警查獲，是本案事證明確，被告空言否認，所辯無非子虛，其犯行堪
    以認定，應予依法論科。
二、核被告乙○○所為，係犯毒品危害防制條例第十條第一項之施用第一級毒品罪。
    被告持有毒品之低度行為，應為施用毒品之高度行為所吸收，不另論罪。次就被
    告所為多次施用毒品海洛因行為，時間緊接，所犯罪名相同，顯係出於概括之犯
    意為之，為連續犯，爰依刑法第五十六條之規定以一連續施用一級毒品罪論，並
    加重其刑。又被告於八十六年間因違反肅清煙毒條例等案件，經本院判處有期徒
    刑三年二月確定，並於八十八年一月二日縮短刑期假釋期滿執行完畢，五年以內
    再犯本件有期徒刑以上之罪，為累犯，依刑法第四十七條規定加重其刑，並遞加
    之。被告於九十二年五月十五日下午十時許，在高雄市○○區○○路與中山路口
    處為警攔檢，因未攜帶
    察局內查證其身分（並無懷疑被告有持有或施用毒品犯行），於警局內被告因所
    持有之毒品海洛因一包自其褲腰袋內掉落地上，而在偵查犯罪之員警知悉該包白
    色粉末係毒品海洛因，且發覺被告持有及施用海洛因犯行之前，即主動向警方坦
    認持有及施用上開海洛因等情，業據被告於警詢時陳述明確，且與證人即高雄市
    政府警察局保安大隊特勤中隊承辦員警丙○○於本院審理結證之情節相符（本院
    卷第五八～六一頁），但因其於本院審理中迭經傳喚、拘提而未到案，經本院依
    法通緝後始行到案，故無接受裁判行為，不得依刑法第六十二條之規定減輕其刑
    ，附此敘明。公訴人就被告所犯本案犯行，求刑有期徒刑二年二月，然本院審酌
    被告雖曾於八十六年間即因違反肅清煙毒條例案件，即遭判處罪刑確定，且執行
    完畢；復在八十九年間因施用第一級毒品案件，經法院裁定強制戒治一年，且執
    行完畢釋放，而經臺灣高雄地方法院檢察署檢察官於九十一年三月一日九十一年
    度戒毒偵字第二四號為不起訴處分確定，均有臺灣高等法院被告全國前案紀錄表
    可按，詎其仍不知悔改，猶為本案之施用毒品犯行，顯見其陷溺毒品極深，難以
    自拔，以致自八十六年迄今二次因施用毒品海洛因犯行遭判處罪刑或施以戒斷措
    施，而仍為本件犯行，是以就本案之量刑自不宜從輕，期以較長期之強制戒絕措
    施，使之澈底戒斷毒癮，並慮及其犯罪後於審理中竟飾詞狡辯，全無悔意，態度
    惡劣，然毒品之施用，仍屬本身陷溺之行為，對於社會及他人之危害尚輕等一切
    情狀，仍認為公訴人求處之刑罰尚嫌過重，量處如主文所示之刑，以示懲儆。至
    扣案之海洛因一包（淨重０‧三九公克）係查獲之毒品，依毒品危害防制條例第
    十八條第一項前段沒收銷燬之。
據上論斷，應依刑事訴訟法第二百九十九條第一項前段，毒品危害防制條例第十條第
一項、第十八條第一項前段，刑法第十一條、第五十六條、第四十七條，判決如主文
。
本案經檢察官甲○○到庭執行職務。
中　　　華　　　民　　　國　　　九十三　　　年　十二　　月　　二十二　　日
                                      臺灣高雄地方法院刑事第三庭
                                          審判長法  官  黃仁松
                                                法  官  陳威龍
                                                法　官  高思大
右正本證明與原本無異。
如不服本判決，應於判決送達後十日內向本院提出上訴狀，上訴於台灣高等法院高雄
分院（須附繕本）。
                                                書記官  蔡語珊
中      華      民      國      九十三    年    十二      月   二十二   日
附錄條文：
毒品危害防制條例：
            施用第一級毒品者，處六月以上五年以下有期徒刑。
